-----------------------------------------------------
title: "labs_51"
author: "JESSICA PAOLA AGUILAR SERVIN"
date: "2023-03-16"
output: html_document
--------------------------------------------------------

####################################
LABORATORIO DE EDICIÓN DE COLOR  
####################################

Hecho con gusto por JESSICA PAOLA AGUILAR SERVIN
LABORATORIO - Gráficos en R con ggplot2 para Ciencia de Datos
Editando el color de los gráficos (PARTE 1)

instalando paquete con los datos
install.packages("gapminder")
install.packages("ggplot2")

cargar libreria ggplot2 y gapminder
```{r}
library(ggplot2)
library(gapminder)
```

cargando datos a entorno
```{r}
data("gapminder")
```

filtrando por año 2007
```{r}
gapminder2007 <- gapminder[gapminder$year == '2007', ]
```

De donde sacar colores?
http://www.stat.columbia.edu/~tzheng/files/Rcolor.pdf

Trazamos escala discreta haciendo grafica de puntos por continente

```{r}
g1 <- ggplot(data = gapminder2007,
             mapping = aes(x = gdpPercap,
                           y = lifeExp,
                           color = continent)) +
  geom_point()
```

#ver g1
```{r}
g1
```

haciendo boxplot en continentes
```{r}
g2 <- ggplot(data = gapminder2007,
             mapping = aes(x = continent, 
                           y = lifeExp,
                           fill = continent)) +
  geom_boxplot()
```

ver g2
```{r}
g2
```

cambiando el color de los continentes en g1

```{r}
g1 + scale_color_manual (values = c('cadetblue',
                                               'chartreuse',
                                               'firebrick',
                                               'gold',
                                               'darkorchid'))
```

cambiando el color de los continentes en g2
                                               
```{r}
g2 + scale_fill_manual (values = c('cadetblue',
                                              'chartreuse',
                                              'firebrick',
                                              'gold',
                                              'darkorchid'))
                                              
```


cambiando colores con paleta RColorBrewer
instalar RColorBrewer
install.packages('RColorBrewer')

para ver las paletas
```{r}
library(RColorBrewer)
display.brewer.all()
```

exportar como imagen width = 400, height = 800

cambiando escala de color g1

```{r}
g1 + scale_color_brewer(palette="BrBG")
```

cambiando escala de color g2
```{r}
g2 + scale_fill_brewer(palette="Paired")
```

cambiando escala de grises
```{r}

g1 + scale_color_grey()

g2 + scale_fill_grey()
```

